【裁判字號】    97,台上,3291
【裁判日期】    970717
【裁判案由】    違反毒品危害防制條例
【裁判全文】
最高法院刑事判決            九十七年度台上字第三二九一號
上  訴  人  甲○○
上列上訴人因違反毒品危害防制條例案件，不服台灣高等法院台
中分院中華民國九十七年五月二十日第二審判決（九十七年度上
訴字第七四六號，起訴案號：台灣台中地方法院檢察署九十六年
度偵字第二五九一八號），提起上訴，本院判決如下：
    主  文
原判決撤銷，發回台灣高等法院台中分院。
    理  由
本件原判決認定上訴人甲○○明知Ｋ他命係毒品危害防制條例第
二條第二項第三款所規定之第三級毒品，不得非法販賣，竟於民
國九十六年八月二十九日、同年九月中旬某日及同年十月九日（
起訴書誤載為十月十日）之晚間八、九時許，在台中市○○路全
球影城附近，分別以新台幣（下同）七百元之價格，販賣第三級
毒品Ｋ他命一包（重約０．八公克）與黃馨儀共三次。嗣於九十
六年十月三十一日上午十時二十分許，為警持搜索票在台中市○
區○○○街二十四號五樓一室，查獲如原判決附表(一)所示之物等
情。因而撤銷第一審判決，改判論處上訴人販賣第三級毒品三罪
罪刑，固非無見。
惟查：(一)、販賣毒品罪，以行為人有營利之意圖為必要，故行為
人有無此目的條件，自應於事實欄內為詳實之記載，然後於理由
內說明其憑以認定之證據及理由，始為適法。原判決論處上訴人
販賣第三級毒品（Ｋ他命）罪刑，然原判決事實欄並未記載上訴
人有營利之意圖，理由欄亦未說明認定上訴人有此營利意圖所憑
之證據與理由，自有未合。(二)、有罪之判決書，須將法院依職權
認定之事實，翔記於事實欄，然後於理由內逐一說明其憑以認定
之證據，使事實與理由兩相一致，始稱適法；倘若理由說明與事
實記載或卷內證據資料不相符合，即屬判決理由矛盾，其判決當
然為違背法令。原判決引用證人黃馨儀於警詢及偵查中所為審判
外之陳述，作為認定上訴人犯罪證據之一，並於理由欄壹、說明
上訴人及其原審辯護人於原審辯論終結前未就黃馨儀審判外於警
詢及偵查中所為陳述之證據能力聲明異議，認該審判外陳述具有
證據能力。然查上訴人之第二審上訴理由書狀及辯護人於審判期
日辯護時所提之刑事辯護意旨狀，均指稱證人黃馨儀於警詢及偵
查中之陳述無證據能力，存有顯不可信之情形等語（見原審卷第
三十九、四十、八十八、八十九、九十頁），足見原判決理由欄
壹、就黃馨儀審判外之陳述有證據能力之說明，與卷內資料不符
，顯有證據上理由矛盾之違法。(三)、原判決以原判決附表一編號
二（即0000000000號）之手機（含ＳＩＭ卡）為上訴
人所有，已據上訴人自承在卷，且係供聯絡販賣毒品所用之物，
而依毒品危害防制條例第十九條第一項規定予以宣告沒收。惟上
訴人於原審準備程序時稱0000000000號手機登記名義
人不是上訴人等語（見原審卷第四十九頁背面），原判決認該Ｓ
ＩＭ卡為上訴人所有，即與上訴人之陳述不符。究竟該門號係何
人向電信公司承租？手機是否確為上訴人所有？原審未詳查釐清
，即率行判決，亦有調查未盡之疏誤。上訴意旨指摘原判決違背
法令，尚非全無理由，應認有發回更審之原因。
據上論結，應依刑事訴訟法第三百九十七條、第四百零一條，判
決如主文。
中    華    民    國  九十七  年    七    月   十七   日
                      最高法院刑事第五庭
                          審判長法官  賴  忠  星
                                法官  林  秀  夫
                                法官  宋      祺
                                法官  陳  祐  治
                                法官  孫  增  同
      本件正本證明與原本無異
                                      書  記  官
中    華    民    國  九十七  年    七    月  二十四  日
                                                     Ｒ


司法院資訊處製作；財團法人民間司法改革基金會備份。
